---
title: "00. Architecture du code"
author: "Meyer, Berleur, Sklenard, Bracq"
date: "08/02/2023"
header-includes:
- \usepackage{fancyhdr}
- \pagestyle{fancy}
- \fancyhead{}
- \fancyfoot{}
- \fancyhead[CO,CE]{Poing Levé}
- \fancyfoot[CO,CE]{Sondage}
- \fancyfoot[R]{\thepage}
output:
  pdf_document:
    toc: yes
    toc_depth : 3
    latex_engine: xelatex
  html_document:
    toc: yes
editor_options: 
  markdown: 
    wrap: sentence
---

```{=html}
<style>
body {
text-align: justify}
</style>
```

```{r setup, include=FALSE}
knitr::opts_chunk$set(echo = FALSE, message = FALSE, warning = FALSE)

```

Ce document vise à organiser et rassembler tous les fichiers du projet de Statapp concernant les zonages statistiques dans la mesure de la délinquance. 

### Paramètres

### Packages

```{r packages, include=FALSE}
source("01.packages.R")
```


### Bases de données

Ce fichier contient un seul objet R, un tibble t.del, comprenant 6,5 millions de lignes et 8 colonnes :
    - id, un identifiant arbitraire.
    - annee, qui ne correspond pas à la vraie année enregistrée, elles ont toutes été permutées.
    - duree_debut_fait_date_enregistrement, qui correspond à la durée écoulée, en jours, entre la date de début des faits et la date d'enregistrement de l'infraction.
    - classe, qui correspond à la forme de délinquance. Les 12 indicateurs sont habituellement suivis par le SSMSI (liste ci-dessous). Leur nom a été remplacé par une lettre arbitraire.
    - dept_serv, le département du service où a été enregistrée l'infraction.
    - un trinôme de communes en géographie figée au 1er janvier 2022 :
    - une commune pour le lieu de commission de l'infraction ;
    - une commune pour le lieu de résidence de la victime (ou siège pour une entreprise, ...) ;
    - une commune pour le lieu de résidence du mis en cause.
          -> pour la secrétisation des données, ce trinôme a été modifiée. Chacune des trois communes a été (ou pas) remplacée par une commune voisine. Les structures géographiques devraient être donc en grande partie conservées.

Ainsi, ce tableau de données  correspond à un échantillon des données de délinquance entre 2016 et 2021, un taux de sondage différent par classe ayant été appliqué.

Liste des différents indicateurs de délinquance :
    - Cambriolages de logement ;
    - Coups et blessures volontaires dans la sphère familiale ;
    - Coups et blessures volontaires en dehors de la sphère familiale ;
    - Destructions et dégradations ;
    - Homicides ;
    - Violences sexuelles ;
    - Vols avec armes ;
    - Vols d'accessoires sur véhicules ;
    - Vols dans les véhicules ;
    - Vols de véhicules ;
    - Vols sans violence contre des personnes ;
    - Vols violents sans arme.

```{r bases de données, include=FALSE}
source("02.bases.R")
```


### Statistiques Descriptives
```{r stat desc, include=FALSE}
source("03.Statsdesc.R")
```


### ACP

### Cartes
