---
title: "Analyse factorielle"
author: "Meyer, Berleur, Sklenard, Bracq"
date: "05/02/2023"
output: html_document
---
header-includes:
- \usepackage{fancyhdr}
- \pagestyle{fancy}
- \fancyhead{}
- \fancyfoot{}
- \fancyhead[CO,CE]{Poing Levé}
- \fancyfoot[CO,CE]{Sondage}
- \fancyfoot[R]{\thepage}
output:
  pdf_document:
    toc: yes
    toc_depth : 3
    latex_engine: xelatex
  html_document:
    toc: yes
editor_options: 
  markdown: 
    wrap: sentence
---

```{=html}
<style>
body {
text-align: justify}
</style>
```

```{r setup, include=FALSE}
knitr::opts_chunk$set(echo = FALSE, message = FALSE, warning = FALSE)

```

Il faut d'abord créer une table avec les communes comme individus...

Merger par identifiant de commune et ne conserver qu'une des trois adresses en sommant par vict/mec/lien -> group_by puis summarize avec nvic = n()


```{r}
df_com <- merge(x=zonages, y=df_1619, by.x='CODGEO', by.y='cog_com_22_inf', all.x=TRUE)
df_com %>%
  group_by(CODGEO) %>%
  summarise(sum = sum(), ninf = n())
```

